Inventaris van het archief van de Commissie van Defensie te Woerden, 1787
Nationaal Archief, Den Haag
- BIJZONDER, II.
  - DE WERKZAAMHEDEN VAN DE COMMISSIE, B.
    - Verdediging te land, I.
      - Algemeen. Ingekomen missiven van:, I.1
        - Regionale en stedelijke instellingen, e.
          - Stadsbesturen en gerechtelijke instanties, e.1
            - Missiven van de Gecommitteerden der Requestranten te Rotterdam aan de Commissie van Defensie te Woerden van 21 juni - 29 juni 1787. Met bijlagen., 94; 1 omslag
            - Missiven van de Commissie tot het Defensiewezen van Rotterdam aan de Commissie van Defensie te Woerden van 23 juni - 2 september 1787., 95; 1 omslag
              1787 juli 9, 12, 14, 18
              1787 augustus 1, 10, 14, 22, 24
              1787 september 2
            - Missiven van het stadsbestuur van Rotterdam aan de Commissie van Defensie te Woerden van 23 juni - 16 september 1787., 96; 1 omslag
              1787 juni 23, 26, 30
              1787 juli 3, 11
              1787 augustus 4, 15, 24, 30
              1787 september 16
            - Missiven van het stadsbestuur van Schiedam aan de Commissie van Defensie te Woerden van 13 en 21 augustus 1787., 97; 2 stukken
            - Missiven van het stadsbestuur van Schoonhoven aan de Commissie van Defensie te Woerden van 26 juni - 16 september 1787., 98; 1 omslag
              1787 juni 26, 28
              1787 juli 20
              1787 augustus 20, 25
              1787 september 4 (2 x), 9, 16
            - Missive van schout en schepenen van Sliedrecht aan de Commissie van Defensie te Woerden van 16 september 1787., 99; 1 stuk
            - Missiven van de baljuw van Spijk aan de Commissie van Defensie te Woerden van 11 juli, van 4 en 14 augustus 1787 en z.d.., 100; 4 stukken
            - Missiven van de Commissie van Defensie van het stadsbestuur van Utrecht aan de Commissie van Defensie te Woerden van 22 juni - 14 september 1787., 101; 1 omslag
              1787 juni 22, 25
              1787 juli 1, 6, 9, 11
              1787 augustus 5, 8, 15, 21
              1787 september 12 (2 x), 14
            - Missiven van het stadsbestuur van Utrecht aan de Commissie van Defensie te Woerden van 29 juni en 14 september 1787., 102; 2 stukken
            - Missive van het stadsbestuur van IJsselstein aan de Commissie van Defensie te Woerden van 8 september 1787., 103; 1 stuk
            - Missiven van diverse stadsbesturen en gerechtelijke instanties aan de Commissie van Defensie te Woerden van 25 juni - 17 september 1787., 104; 1 omslag
              Zie onderstaande opsomming.
              - De schout en schepenen van Amsterdam van 26 juli 1787., 01
              - Het stadsbestuur van Breda van 25 juni 1787., 02
              - Het stadsbestuur van Brielle van 8 september 1787., 03
              - De schout van Capelle aan de IJssel van 29 juli en 2 augustus 1787., 04
              - Het stadsbestuur van Geertruidenberg van 11 september 1787., 05
              - De schepenen van 's-Hertogenbosch van 25 juni 1787., 06
              - De Commissie tot het Defensiewezen te Heusden 1787., 07
              - De schout van Hilversum van 11 september 1787., 08
              - Het stadsbestuur van Leiden van 23 juli 1787., 09
              - De geconstitueerden der requestranten van Leiden van 14 september 1787., 10
              - De schout van Maassluis van 7 juli 1787., 11
              - De schout van Moordrecht van 11 juli en 16 september 1787., 12
              - De civiel schout van Moordrecht van 16 juli 1787., 13
              - Het stadsbestuur van Naarden van 7 augustus en 15 september 1787., 14
              - et stadsbestuur van Raamsdonk van 25 juni 1787., 15
              - De schout van Streefkerk van 7 augustus 1787., 16
              - Het stadsbestuur van Vianen van 13 juli 1787., 17
              - Het stadsbestuur van Willemstad van 1 augustus 1787. Met een bijlage, 1787., 18
          - Vrijcorpsen en schutterijen, e.2
            - Missiven van D.J. Hogendorp, kolonel van de Amsterdamse schutterij, gelegerd te Muiden, aan de Commissie van Defensie te Woerden van 31 juli - 19 september 1787., 105; 1 omslag
              1787 juli 31
              1787 augustus 7, 9, 11 (2 x)
              1787 september 19
            - Missive van de gecombineerde krijgsraad van de schutterijen van St. Joris, Kloveniers en Heelhaaks van Dordrecht aan de Commissie van Defensie te Woerden van 24 juni 1787., 106; 1 stuk
            - Missiven van C.A. Hartman, commandant van een detachement hulptroepen, gelegerd te Gorinchem, aan de Commissie van Defensie te Woerden van 24, 25 juni en 19 augustus 1787., 107; 3 stukken
            - Missiven van de Commissie van Defensie van het Gorinchemse Genootschap "De Eendracht" van 28 juni, 22 augustus en 1 september 1787., 108; 3 stukken
            - Missiven van de heer Cappelhoff, commandant van de hulptroepen, gelegerd te Gorinchem, aan de Commissie van Defensie te Woerden van 28 juli en 6 september 1787., 109; 2 stukken
            - Missiven van een detachement van de Rotterdamse schutterij, gelegerd te Krimpen aan de Lek, aan de Commissie van Defensie te Woerden van 26 juni - 6 augustus 1787., 110; 5 stukken
              1787 juli 18, 24
              1787 augustus 3, 6
            - Missiven van J. Penning Abrahamszoon, kapitein van een detachement van de Rotterdamse schutterij, gelegerd te Krimpen aan de Lek, aan de Commissie van Defensie te Woerden van 10, 11, 21 en 26 augustus 1787., 111; 4 stukken
            - Missiven van J.J.L. van der Mijll, commandant van een detachement van de Rotterdamse schutterij, gelegerd te Krimpen aan de Lek, aan de Commissie van Defensie te Woerden, van 26 augustus - 5 september 1787, Met bijlagen., 112; 1 omslag
              1787 augustus 26 (2 x) (met een bijlage), 27 28, 30, 31 (met (een bijlage)
              1787 september 5 (met een bijlage)
            - Missiven van W.A. Coller du Val, commandant van een detachement van de schutterij van Rotterdam, gelegerd te Moordrecht, aan de Commissie van Defensie te Woerden van 16, 21 en 27 juli 1787., 113; 3 stukken
            - Missiven van de grote krijgsraad van de Rotterdamse schutterij aan de Commissie van Defensie te Woerden van 2 en 13 september 1787., 114; 2 stukken
            - Memorie van de burgerkrijgsraden van Leiden, Amsterdam, Rotterdam, Gouda en Alkmaar aan de Commissie van Defensie te Woerden over de aanmoediging van burgers om in dienst te treden bij een vrijcorps en andere voorstellen ter verdediging van de provincie Holland 1787, afschrift, 1787. Met een bijlage., 115; 2 stukken
            - Missiven van diverse vrijcorpsen en schutterijen aan de Commissie van Defensie te Woerden van 18 juni - 14 september 1787., 116; 1 omslag
              - De krijgsraad te Alkmaar van 30 juni 1787., 01
              - De "Vaderlandsche Sociëteit" te Amsterdam van 28 augustus en 13 september 1787., 02
              - De krijgsraad te Bodegraven van 16 augustus 1787., 03
              - De commissie tot bestuur van het genootschap van wapenoefening "Tot herstel der Delftsche schutterij voor vrijheid en Vaderland" te Delft van 21 juni 1787., 04
              - De commissie tot bestuur van het vrije wapencorps voor het vaderland te 's-Gravenhage van 18 juni 1787., 05
              - De vaderlandsche burgersociëteit te 's-Gravenhage "De vriendschap heeft zig hier verpand tot heil van 't dierbaar vaderland" van 20 juli 1787., 06
              - Het vrijcorps te Hilversum van 19 augustus en 14 september 1787., 07
              - Het patriots gezelschap "Daar de slaafsche heerzucht knielt voor onbepaalt gebied, slaapt handvest, eed en wet, maar hunne minnaar niet" te Hoorn van 3 juli 1787., 08
              - Het vrijcorps te Loenen van 11 augustus 1787., 09
              - De commissie tot bestuur van het exercitie gezelschap "Vrij en getrouw" te Maassluis van 21 juni 1787., 10
              - De krijgsraad van het gewapend genootschap te Meerdervoort en Schiltmanskinderenambacht van 10 september 1787., 11
              - De burgersociëteit te Naarden van 22 juni en 27 augustus 1787., 12
              - P.A. Dumont Pigalle, namens de genootschappen van Overijssel, van 25 juni 1787., 13
              - Het genootschap "Pro patria et libertate", te Purmerend van 24 juni 1787., 14
              - De krijgsraad der gewapende Geldersche burgerbrigade, gelegerd te Utrecht, van 3 augustus en 14 september 1787., 15
              - Het vrijcorps te Zaandam van 24 juni 1787., 16
      - Bijzonder, I.2
        - MILITIE, I.2.1
          - Troepensterkte, a.
            Alfabetisch op persoonsnaam geordend.
            - Lijst van de namen van de officieren van het leger van de Republiek over de periode van 1713 tot mei 1787., 117; 1 band
            - Staten van militairen van het regiment Waalse dragonders van generaal-majoor F.Ch.W. graaf van Bijlandt en de sterkte van de garnizoenen, gelegerd te 's-Gravenhage en 's-Graveland over de periode van april-juli 1787., 118; 2 stukken
            - Staten van militairen van het eerste en tweede bataljon van het regiment infanterie van generaal-majoor F.Ch.W. graaf van Bijlandt, gelegerd te IJsselstein en 's-Gravenhage, over de periode van april-september 1787., 119; 2 stukken
            - Staten van militairen van de compagnie van luitenant-kolonel P.D. Du Bois in het bataljon van het regiment artillerie van kolonel Du Pont en de sterkte van de garnizoenen, gelegerd te Vreeswijk, Jutphaas, IJsselstein, Vlissingen, Veere, Utrecht en Loevestein, over de periode van april-juli 1787. Met een bijlage., 120; 3 stukken
            - Staten van militairen van het regiment infanterie van generaal-majoor R. Dundas en de sterkte van de garnizoenen, gelegerd te Nieuwersluis, Muiden en Hoorn, over de periode van april-juli 1787., 121; 3 stukken
            - Staat van militairen van de compagnie artillerie van luitenantkolonel A. Gelinck, in het derde bataljon van het regiment van kolonel Du Pont en de sterkte van de garnizoenen, gelegerd te Woerden, Naarden, Muiden, Nieuwersluis, Schoonhoven, Nieuwpoort, Oudewater, Klundert en Hoorn, over de periode van april-juli 1787. Met een bijlage., 122; 2 stukken
            - Staten van militairen van het eerste, tweede en derde bataljon van het regiment Walen van generaal-majoor D. Grenier en de sterkte van de garnizoenen, gelegerd te Vreeswijk, Jutphaas en Oudewater, over de periode van april-juli 1787; met een bijlage in het Nederlands., 123; 4 stukken
            - Staten van militairen van het eerste bataljon van het regiment infanterie van luitenant-generaal J.A. baron van Haruenbroek en de sterkte van het garnizoen, gelegerd te Vianen, over de periode van april-juli 1787., 124; 2 stukken
            - Staten van militairen van het regiment dragonders van luitenant-generaal F. prins van Hessen-Kassel en de sterkte van de garnizoenen, gelegerd te 's-Gravenhage, Hilversum en Loosdrecht, over de periode van april-juli 1787., 125; 2 stukken
            - Staten van militairen van het regiment cavalerie van luitenant-generaal W. landgraaf van Hessen-Philipsthall en de sterkte van de garnizoenen, gelegerd te 's-Gravenhage en Hoorn, over de periode van april-juli 1787. Met een bijlage., 126; 4 stukken
            - Staten van militairen van het tweede bataljon van het regiment infanterie van luitenant-generaal B. Onderwater en de sterkte van de garnizoenen, gelegerd te Weesp en Naarden, over de periode van april-juli 1787. Met bijlagen., 127; 4 stukken
            - Staten van militairen van het eerste en tweede bataljon van het regiment infanterie van kolonel A.J.H.M. baron van Pabst en de sterkte van de garnizoenen, gelegerd te 's-Gravenhage en Naarden, over de periode van april-juli 1787., 128; 2 stukken
            - Staten van militairen van het eerste en tweede bataljon van het regiment infanterie van generaal-majoor H. Pallardy en de sterkte van de garnizoenen, gelegerd te Utrecht en Woerden, over de periode van april-juli 1787., 129; 2 stukken
            - Staat van militairen van het legioen lichte troepen van kolonel F.J.O. rijngraaf van Salm en de sterkte van het garnizoen, gelegerd te Utrecht, over de periode van april-juli 1787., 130; 1 stuk
            - Staten van militairen van het eerste en het tweede bataljon van het regiment infanterie van kolonel F. prins van Saksen Gotha en de sterkte van de garnizoenen, gelegerd te Nieuwpoort, Oudewater en Woerden, over de periode van april-juli 1787., 131; 2 stukken
            - Staten van militairen van het eerste en tweede bataljon van het regiment infanterie van generaal-majoor J. Stuart en de sterkte van de garnizoenen, gelegerd te Naarden, Schoonhoven en de Wierikerschans, over de periode van april-juli 1787., 132; 1 omslag
            - Staat van militairen van het tweede bataljon van het regiment infanterie van luitenant-generaal F. vorst van Waldeck en de sterkte van het garnizoen, gelegerd te Woudrichem, over de periode van april-juli 1787. Met een bijlage., 133; 2 stukken
            - Akte waarbij generaal-majoor A. van Rijssel verklaart, dat W.A. Nahuijs, luitenant-kolonel in het regiment van generaal-majoor H. Pallardy, de functie van generaal-adjudant tijdelijk heeft waargenomen., 1787; 134; 1 stuk
          - Troepenwerving, b.
            - Nieuw op te richten regimenten, b.1
              - Akte waarbij kolonel J.A. d'Averhoult voorwaarden formuleert voor de oprichting van een regiment artillerie, met een afschrift., 1787; 135; 2 stukken
              - Rekest van baron de Bombelles voormalig luitenant-kolonel van het legioen van generaal Y.M.D. graaf Maillebois, aan de Commissie van Defensie te Woerden, om met het plan voor de oprichting van een corps lichte ruiters te willen instemmen, Met een bijlage., 1787; 136; 2 stukken
              - Rekest van A.W. Bronkhorst, gepensioneerd kapitein van het corps jagers van den Lande van Overmaze van kolonel F. baron de Sternbach, aan de Commissie van Defensie te Woerden, om het plan voor het oprichten van een corps vrijwilligers, te willen goedkeuren., 1787; 137; 1 stuk
              - Rekest van G.H. Calkoen aan de Commissie van Defensie te Woerden van 30 augustus 1787, om goedkeuring te willen verlenen aan de oprichting van een corps infanterie, dat hij te Geertruidenberg wil recruteren., 138; 1 stuk
              - Stukken betreffende de oprichting van een regiment infanterie, dat in juli 1787 onder leiding van kolonel M.E.H. van Citters te Schoonhoven zal worden gelegerd., 139; 3 stukken
                Eén stuk in het Frans.
              - Missive van kapitein C. Clarion aan de Commissie van Defensie te Woerden, waarin hij een aantal militairen voordraagt voor bevordering, Met bijlagen., 1787; 140; 3 stukken
              - Rekest van graaf de Dolomieu aan de Commissie van Defensie te Woerden om een eigen corps infanterie te mogen oprichten ten behoeve van de verdediging van de provincie Holland, Met een bijlage., 1787; 141; 2 stukken
              - Rekest van baron d'Eysus, kapitein van het derde bataljon Waalse grenadiers van kolonel M.E.H. van Citters, aan de Commissie van Defensie te Woerden, om aanvulling en financiering van zijn bataljon, dat in Gorinchem of Heusden zal worden ingekwartierd, met een afschrift., 1787; 142; 2 stukken
              - Missive van St.(Genie),luitenant-kolonel in het regiment van Van der Burg, aan de Commissie van Defensie te Woerden, inzake de oprichting van een regiment cavalerie en infanterie., (1787); 143; 1 stuk
              - Missive van H.F.A. van Hadel, kapitein in het tweede regiment infanterie van luitenant-generaal F. vorst van Waldeck, aan de Commissie van Defensie te Woerden, van 10 augustus 1787, inzake de oprichting van twee corpsen infanterie en huzaren., 144; 1 stuk
              - Akte van overeenkomst van de Commissie van Defensie te Woerden met kolonel P. baron de Kleinenberg, inzake de oprichting van een regiment cavalerie., (1787); 145; 1 stuk
              - Rekest van chevalier De Lapaisieres, gepensioneerd officier van het regiment artillerie van generaal Y.M.D. graaf van Maillebois, aan de Commissie van Defensie te Woerden om goedkeuring voor het oprichten van een regiment artillerie., 1787; 146; 1 stuk
              - Beschikking van de Commissie van Defensie te Woerden, waarbij het verzoek van luitenant H. Mascheck, om schadevergoeding wegens het verlies van zijn paard en om twee maanden soldij, wordt ingewilligd., 1787; 147; 1 stuk
              - Beschikking van de Commissie van Defensie te Woerden, waarbij kolonel J.A. baron de Matha toestemming krijgt om een regiment cavalerie op te richten, authentiek afschrift., 1787; 148; 1 stuk
              - Akte van bevestiging door H. ter Mathe, auditeur-militair te Schoonhoven, van 20 augustus 1787, van de aanstelling van B. Verhoek tot kanonnier., 149; 1 stuk
              - Akte van overeenkomst van de Commissie van Defensie te Woerden met kolonel Ph. de Meijern van 25 juli 1787, inzake de oprichting van een regiment infanterie., 150; 1 stuk
              - Beschikking van de Commissie van Defensie te Woerden van 26 juni 1787, waarbij kapitein J.L.G. Neeff toestemming wordt verleend om troepen te werven voor een vacante compagnie, die gelegerd zal worden te IJsselstein, authentieke afschriften., 151; 2 stukken
              - Akte van overeenkomst van de Commissie van Defensie te Woerden met A.J. Polis, inzake de oprichting van een regiment infanterie en een regiment cavalerie, twee afschriften, Met bijlagen., 1787; 152; 4 stukken
              - Beschikking van de Commissie van Defensie te Woerden, waarbij kolonel de la Prade toestemming wordt verleend een eigen regiment cavalerie op te richten, afschrift., 1787; 153; 1 stuk
              - Missive van le comte J. du Prat de Montfort, kolonel in dienst van de Verenigde Staten van Amerika, aan de Commissie van Defensie te Woerden, waarin hij zijn diensten aanbiedt ter verdediging van de provincie Holland, met een bijlage., 1787; 154; 1 stuk
              - Akte van overeenkomst van de Commissie van Defensie te Woerden met Rouvroij, kapitein in het legioen van kolonel F.J.O. rijngraaf van Salm, inzake de terbeschikkingstelling van een corps jagers, afschrift, Met een bijlage., (1787); 1787; 155; 2 stukken
              - stukken betreffende het plan tot uitbreiding van het legioen van kolonel F.J.O. rijngraaf van Salm, gelegerd te Utrecht, authentieke afschriften., 1787; 156; 2 stukken
              - Akte van bevestiging van J. Spoors, auditeur-militair te Woerden, van 15 augustus 1787, van de aanstelling van zes recruten in de compagnie artillerie van luitenant-kolonel A. Gelinck., 157; 1 stuk
              - Akte van overeenkomst van de Staten van Holland en West-Friesland met kolonel F. baron de Sternbach van 7 juli 1787, inzake de oprichting van een regiment infanterie en een compagnie dragonders, gelegerd te Geertruidenberg, authentiek afschrift., 158; 1 stuk
              - Stukken betreffende de heroprichting van het regiment van kolonel R. baron Sulyard de Leefdael., 1787; 159; 4 stukken
            - Oude en nieuwe regimenten, b.2
              - Staten van recruten van het tweede bataljon van het regiment infanterie van generaal-majoor F.Ch.W. graaf van Bijlandt, gelegerd te 's-Gravenhage, over de periode van juli-september., 1787; 160; 1 omslag
              - Staten van recruten van het regiment cavalerie van kolonel A. Ph. baron van der Capellen, gelegerd te Gorinchem, over de maand september 1787., 161; 2 stukken
              - Staten van recruten van het eerste bataljon van het regiment infanterie van generaal-majoor R. Dundas, gelegerd te Nieuwersluis, over de periode van juli-september 1787., 162; 2 stukken
              - Staat van recruten van de compagnie artillerie van luitenant-kolonel A. Gelinck, over de periode van juli-september 1787., 163; 1 stuk
              - Staten van recruten van het eerste en tweede bataljon van het regiment infanterie van luitenant-generaal J.A. baron van Hardenbroek, gelegerd te Vianen, over de periode van augustus-september 1787., 164; 2 stukken
              - Staten van recruten van het regiment cavalerie van luitenant-generaal W. landgraaf van Hessen-Philipsthall, over de maand augustus 1787., 165; 3 stukken
              - Staten van recruten van de compagnie artillerie van kapitein J.L.G. Neeff, over de periode van juli-september 1787., 166; 4 stukken
              - Staten van recruten van het tweede bataljon van het regiment infanterie van kolonel A.J.H.M. baron van Pabst, gelegerd te 's-Gravenhage, over de periode van augustus-september 1787., 167; 1 omslag
              - Staten van recruten van het tweede bataljon van het regiment infanterie van generaal-majoor H. Pallardy, over de periode van juli-september., 1787; 168; 1 omslag
              - Staten van recruten van het legioen van kolonel F.J.O. rijngraaf van Salm, gelegerd in de stad Utrecht, over de periode van juli-september 1787., 169; 1 omslag
              - Staten van recruten van het regiment van kolonel F. baron de Sternbach, gelegerd te Geertruidenberg, over de periode van juli-augustus 1787., 170; 2 katernen
                Eén in het Frans.
              - Staten van recruten van het tweede bataljon van het regiment infanterie van generaal-majoor J. Stuart, gelegerd te Schoonhoven, over de periode van juni-augustus 1787., 171; 1 omslag
              - Staten van recruten van het regiment infanterie van kolonel R. baron Sulyard de Leefdael, over de periode van augustus-september 1787., 172; 6 stukken
              - Staten van recruten van het vacante regiment Walen (gelegerd in de stad Utrecht), over de periode van augustus-september 1787., 173; 1 omslag
        - VERDEDIGING, I.2.2
          - Inundaties, a.
            Zie ook inv.nrs. 302-305 en 307-317.
            - Memorie van (D.G.B. Dalhoff, kapitein-ingenieur) voor de Commissie van Defensie te Woerden over de voorgenomen inundatie te Naarden en Muiden., 1787; 174; 1 stuk
          - Fortificaties, b.
            Zie ook inv.nrs. 301-302.
            - Missiven van A.J. de Bock, contrarolleur-generaal van de fortificaties, aan de Commissie van Defensie te Woerden van 9, 26 en 31 juli en 4 september 1787., 175; 4 stukken
            - Missiven van J.G. Pabst, commandant van het fort Loevestein, aan de Commissie van Defensie te Woerden, van 16 juli - 6 september 1787. Met een bijlage., 176; 1 omslag
              1787 juli 16, 22, 27 (met een bijlage)
              1787 augustus 13, 26
              1787 september 4, 6
            - Lijst van benodigde wapens en ammunitie voor het fort de Kleine Wierike onder Woerden en het fort Loevestein, opgesteld door D.G.B. Dalhoff, kapitein-ingenieur, voor de Commissie van Defensie te Woerden., 1787; 177; 1 stuk
            - Lijsten van goederen, die op 21 en 23 juni 1787 op het kasteel van Woerden zijn aangetroffen, Met een bijlage., 178; 3 stukken
            - Memories van A.J. de Bock, contrarolleur-generaal van de fortificaties en D.G.B. Dalhoff, kapitein-ingenieur voor de Commissie van Defensie te Woerden, van 2 september 1787, inzake het verleggen van de verdedigingslinie van de provincie Holland en de maatregelen, die getroffen moeten worden ter verdediging van de stad Gorinchem en het fort Loevestein., 179; 3 stukken
            - Missive van A. Lacoste aan de Commissie van Defensie te Woerden, van 13 september 1787, waarin hij hen aanspoort maatregelen te treffen voor de verdediging van het fort Loevestein, aangezien een aantal soldaten zijn overgelopen naar de Gelderse troepen., 180; 1 stuk
        - INCIDENTEN, I.2.3
          - De aanhouding bij Goejanverwellesluis, a.